臺灣宜蘭地方法院刑事判決　　　　　　　　　　　　　九十一年度訴字第三八七號
　　公　訴　人　臺灣宜蘭地方法院檢察署檢察官
　　被　　　告　乙○○
　　選任辯護人　黃豪志
　　　　　　　　柯士斌
右列被告因違反毒品危害防制條例案件，經檢察官提起公訴（九十一年度偵字第二二
八二號），本院判決如左：
    主  文
乙○○轉讓第一級毒品，處有期徒刑壹年貳月。
    事  實
一、乙○○與甲○○是同學關係，乙○○明知第一級毒品海洛因為毒品危害防制條例
    第二條第二項第一款所定第一級毒品，不得轉讓，竟於民國九十一年八月九日中
    午，在宜蘭縣礁溪鄉玉田村玉田廟附近（即玉田國小前），無償提供其持有之海
    洛因少許數量予甲○○（甲○○施用毒品部分由本院審理中）施用一次，嗣因甲
    ○○施用毒品案件經警查獲，而供出上情。
二、案經宜蘭縣警察局礁溪分局報請臺灣宜蘭地方法院檢察署檢察官偵查起訴。
    理  由
一、訊之被告乙○○固不諱於右揭時、地交付海洛因予甲○○，但矢口否認有何轉讓
    海洛因之犯行，辯稱：伊係與甲○○各出資新臺幣（下同）五百元，共同向綽號
    「正山」之人購買云云。經查：右揭事實，迭據被告乙○○於警察訊問、檢察官
    初訊時直承：「（是否轉讓給他？）是。時間在九十一年八月九日中午在玉田國
    小門口給他一點海洛因。」等語無隱，且證人甲○○亦於供證：「是警察叫我說
    買的沒有關係。我沒有給錢，在九十一年八月九日中午時候我打電話給他約在玉
    田國小門口，他只給我一點點海洛因。」等語甚明（見偵查卷第二十一頁、第二
    十二頁）。本院當庭勘驗該次檢察官訊問錄音帶，訊問內容與筆錄大致相符，被
    告與證人二人均得自行陳述年籍資料，二人均無意識不清、答非所問，檢察官之
    訊問亦稱適切，難認有何足以撼動二人陳述任意性之情形，被告嗣於本院審理時
    均翻詞改稱共同購買云云，且獲證人甲○○於審理中附和，惟被告就係於何地向
    人購買一節供稱就在玉田廟，證人則供稱是在宜蘭等語，兩者有所出入，亦與證
    人於警訊初訊問所供係伊於事實欄所指地向被告購買海洛因等語扞格，是渠二人
    嗣後辯詞，實難以採信。且被告與證人甲○○間為同學關係，亦據被告及證人於
    警訊中供證無誤，被告交予甲○○之海洛因既僅少量，非量多價昂，同學友人間
    基於同儕情誼無償供用，亦無何違常之處。再參以，證人甲○○於九十一年八月
    十日凌晨三時許經警尿液，送驗結果亦呈海洛因陽性反應，可認證人甲○○確曾
    於驗尿前施用第一級毒品海洛因無誤，綜上被告於審理時翻供所辯，無非推諉卸
    責之詞，不足採信；綜上本案事證明確，被告犯行堪予認定，應依法論科。
二、按海洛因為毒品危害防制條例第二條第二項第一款所定第一級毒品，被告轉讓之
    ，係犯毒品危害防制條例第八條第一項之轉讓第一級毒品罪；被告持有海洛因後
    進而轉讓之，其持有之低度行為應為轉讓之高度行為吸收，不另論持有第一級毒
    品罪。爰審酌被告轉讓毒品供他人施用，助長毒品之流通，戕害他人身體健康，
    應予非難，兼衡其轉讓之數量甚微，及犯後態度等一切情狀，量處如主文所示之
    刑，資為懲儆。
據上論結，應依刑事訴訟法第二百九十九條第一項前段，毒品危害防制條例第八條第
一項，判決如主文。
本案經檢察官賴慶祥到庭執行職務
中    華    民    國      九十一        年    十一      月      十五    日
      臺灣宜蘭地方法院刑事第二庭
                                          法  官  郭  淑  珍
右正本證明與原本無異。
如不服本判決，應於判決送達後十日內向本院提出上訴狀( 應附繕本 )。
                                          書記官  李  明  威
中    華    民    國      九十一        年    十一      月      十五    日
附錄法條
毒品危害防制條例第八條第一項
轉讓第一級毒品者，處一年以上七年以下有期徒刑，得併科新台幣一百萬元以下罰金
。
